【裁判字號】    97,易,1010
【裁判日期】    970523
【裁判案由】    恐嚇
【裁判全文】
臺灣臺中地方法院刑事判決              97年度易字第1010號
公  訴  人  臺灣臺中地方法院檢察署檢察官
被      告  乙○○
                    號
上列被告因恐嚇案件，經檢察官提起公訴（97年度偵字第1491號）
，本院判決如下：
    主    文
乙○○以加害生命、身體之事，恐嚇他人，致生危害於安全，共
二罪，各處有期徒刑貳月，如易科罰金，均以新臺幣壹仟元折算
壹日，應執行期徒刑參月，如易科罰金，以新臺幣壹仟元折算壹
日。
    犯罪事實
一、乙○○基於恐嚇之個別犯意，各於民國96年12月1日晚間11
    時8分及同年12月2日晚間12時25分許，均在臺中縣太平市○
    ○路337巷2弄1號1樓之甜蜜蜜大樓警衛室內，分別以西瓜刀
    抵住甲○○之胸口及砍向櫃臺，均向其恐嚇稱：「不要報警
    ，否則會讓你死得很難看」等語，使甲○○心生畏懼，致生
    危害於其生命、身體之安全。
二、案經甲○○訴由臺中縣警察局太平分局移送臺灣臺中地方法
    院檢察署檢察官偵查起訴。
    理    由
一、按被告以外之人於審判外之言詞或書面陳述，除法律有規定
    者外，不得作為證據，刑事訴訟法第159條第1項定有明文，
    此即學理上所稱「傳聞證據排除法則」。被告以外之人於偵
    查中向檢察官所為之陳述，除顯有不可信之情況者外，得為
    證據；被告以外之人於審判外之陳述，雖不符同法第159 條
    之1至第159條之4之規定，而經當事人於審判程序同意作為
    證據，法院審酌該言詞陳述或書面陳述作成時之情況，認為
    適當者，亦得為證據。當事人、代理人或辯護人於法院調查
    證據時，知有第159條第1項不得為證據之情形，而未於言詞
    辯論終結前聲明異議者，視為有前項之同意，亦為同法第15
    9之1第2項及第159條之5所分別明定。而鑒於採用傳聞證據
    排除法則之重要理由之一，係因傳聞證據未經當事人之反詰
    問予以覈實，若當事人願放棄對原供述人之反對詰問時，原
    則上即可承認該傳聞證據之證據能力，而揆諸我國刑事訴訟
    法第159條之5之立法理由，除參照前述傳聞證據排除法則之
    基本法理外，亦參考日本刑事訴訟法第326條之立法例，查
    日本刑事審判實務之運作，有關檢察官及被告均同意作為證
    據之傳聞書面材料或陳述，可直接援引該國刑事訴訟法第
    326條作為傳聞例外之法律依據，僅在檢察官與被告不同意
    之情況下，乃須根據其他傳聞例外規定俾以斟酌該等書面材
    料或陳述是否具有證據能力，在當事人間無爭執之案件中，
    傳聞證據基本上均可依據前引規定提出於法院使用。據此，
    我國刑事訴訟法第159條之5之適用應可作同上之解釋，本件
    證人即被害人甲○○及證人吳治武在警詢及檢察官訊問時所
    為之證述內容，固為被告以外之人在審判外之陳述，均屬傳
    聞證據，惟被告就前開審判外之陳述，迄於言詞辯論終結前
    ，對於其等證詞之證據能力並未為異議之聲明，而本院審酌
    該等證人陳述作成時之情況，核無違法取證及證明力明顯過
    低而顯有不可信之瑕疵及情況，亦認為以之作為證據為適當
    ，故依上開規定及說明，前開證人即被害人甲○○及證人吳
    治武之陳述自得作為證據，合先敘明。
二、訊據被告乙○○對於上揭犯罪事實均坦承不諱，核與證人即
    被害人甲○○於警詢及檢察官訊問時所證述之情節大致相符
    ，並據證人吳治武於警詢時及在檢察官訊問時具結證述屬實
    ，且有監視錄影翻拍照片6張附卷可稽，堪認被告之自白與
    事實相符，本件事證明確，其上開恐嚇犯行應堪認定。
三、核被告所為，係犯刑法第305條恐嚇危害安全罪。被告所犯
    上揭恐嚇2罪，犯意各別，行為互殊，應予分論併罰。爰審
    酌本件恐嚇對被害人所生危害非輕，惟念其犯後終能於本院
    審理時坦承犯行，態度尚可，及其犯罪之動機、目的、手段
    等一切情狀，各量處如主文所示之刑，並定其應執行之刑。
據上論斷，應依刑事訴訟法第299條第1項前段，刑法第305條、
第41條第1項前段、第51條第5款，刑法施行法第1之1條，判決如
主文。
本案經檢察官丙○○到庭執行職務。
中    華    民    國    97    年    5     月    23    日
                        刑事第三庭  法  官  楊曉惠
上正本證明與原本無異。
如不服本判決，應於送達後10日內向本院提出上訴狀（應敘述具
體理由並附繕本）。
上訴書如未敘述理由，應於上訴期間屆滿後20日內補提理由書於
本院。
                                    書記官  陳玲誼
中    華    民    國    97    年    5     月    23    日
附錄論罪科刑法條
刑法第305條
以加害生命、身體、自由、名譽、財產之事，恐嚇他人致生危害
於安全者，處2年以下有期徒刑、拘役或3百元以下罰金。


司法院資訊處製作；財團法人民間司法改革基金會備份。
